【裁判字號】    98,家簡抗,1
【裁判日期】    981228
【裁判案由】    回復繼承權
【裁判全文】
臺灣基隆地方法院民事裁定             98年度家簡抗字第1號
抗  告  人  戊○○
            己○○
兼上二人
訴訟代理人  丁○○
            甲○○
相  對  人  辛○○
            丙  ○
            庚○○
            乙○○
上列抗告人因回復繼承權事件，對於中華民國98年11月 4日本院
98年度基家簡字第 5號所為裁定提起抗告，本院合議庭裁定如下
：
    主  文
抗告駁回。
抗告程序費用由抗告人負擔。
    理  由
一、按起訴，應以訴狀表明應受判決事項之聲明，提出於法院為
    之；原告之訴，起訴不合程式或不備其他要件者，法院應以
    裁定駁回之，但其情形可以補正者，審判長應定期間先命補
    正，此觀諸民事訴訟法第244條第1項第3款及第249條第 1項
    第6款規定即明。
二、經查，本件抗告人於民國98年1月7日向臺灣士林地方法院起
    訴，於起訴狀訴之聲明僅記載：「有關祖業繼承案件，主導
    人被告辛○○，以祖父遺產全部產業，刻意移轉辦理到被告
    丙○、庚○○、乙○○等人名下，侵權所得屬實，告訴人丁
    ○○等人請求繼承回復權利（所有土地座落位於臺北縣金山
    鄉○○段葵扇湖小段3、4、11地號 3筆等其他全部所屬名下
    之土地），聲請共同繼承平等分權一案。」其中「聲請共同
    繼承平等分權」所指為何不明，經臺灣士林地方法院於98年
    6月8日以士院木家真98年度家補字第55號函請原告於文到7
    日內補正應受判決事項之聲明（即訴之聲明）及訴訟費用，
    抗告人於98年 6月24日補正土地登記第二類謄本及地籍圖謄
    本數件，並具狀陳述「聲請共同繼承平等分權，簡單論述，
    也就是說祖父所留下遺產，應分配繼承給父親與叔父之間共
    同繼承平等分權，不能由單方獨佔，應平等分權共同繼承的
    意思，也就是土地法繼承中的明確註明」，惟應受判決事項
    之聲明仍不明，臺灣士林地方法院復於98年 7月23日準備程
    序中，當庭諭知原告如再未於五日內補正，即駁回其訴，有
    該院98年 6月12日送達證書及準備程式筆錄在卷可參。抗告
    人於98年7月28日亦僅補正訴訟費用1,660元及地價第二類謄
    本數件，臺灣士林地方法院再於98年 7月31日以士院木家真
    98年度家補字第55號函請於文到 5日內，到院補正「應受判
    決事項之聲明所請求之土地正確地號及請求回復之權利範圍
    為何」，抗告人遂於98年 8月17日具狀陳述「1.本案正確地
    號如下金山鄉○○段葵扇湖小段233-3、233、238、239、
    241、242-1地號（如地籍謄本）。2.有關回復之範圍提出具
    體說明：（1）要求祖父所屬之遺產，贈與無效，（2）回復
    繼承辦理在父親與叔父共同繼承持分，共同繼承各所得部分
    回復權利而各得保障與應得。」後臺灣士林地方法院於98年
     9月17日以該院無管轄權將本件訴訟裁定移送至本院。抗告
    人固曾數次具狀向臺灣士林地方法院補正相關文件，惟，就
    應受判決事項之聲明（即訴之聲明）部分，抗告人僅就地號
    、共同繼承平等分權、父親與叔父共同繼承持分等為陳述，
    就應受判決事項之聲明仍未清楚表明，應認抗告人就臺灣士
    林地方法院前開補正應受判決事項之聲明之裁定迄今仍未補
    正，不符民事訴訟法第244條第1項之規定，與法未合，原裁
    定駁回抗告人對於相對人請求回復繼承權之訴訟，於法核無
    違誤。抗告意旨指摘原裁定不當，求為廢棄，為無理由，應
    予駁回。
三、依民事訴訟法第495條之1第1項、第449條第 1項、第78條，
    裁定如主文。
中    華    民    國    98    年    12    月    28    日
                  家事法庭審判長法  官  蔡聰明
                                法  官  林玉珮
                                法  官  王翠芬
以上正本證明與原本無異。
本裁定除以適用法規顯有錯誤為理由，並經本院許可外，不得再
抗告。
如提起再抗告，應於收受送達後10日內向本院提出再抗告狀，並
繳納再抗告費新臺幣1000元。
中    華    民    國    98    年    12    月    28    日
                                書記官  林建清

司法院資訊處製作；財團法人民間司法改革基金會備份。
